最高法院刑事判決　　　　　　九十四年度台上字第三七二七號
　　上　訴　人　甲○○
　　　　　　　　　　　　號（現另案在台灣泰源技能訓練所執
　　　　　　　　　　　　行中）.
上列上訴人因強盜案件，不服台灣高等法院中華民國九十四年四
月二十日第二審判決（九十四年度上訴字第七一０號，起訴案號
：台灣桃園地方法院檢察署九十二年度偵字第一二０三四號），
提起上訴，本院判決如下：
    主  文
上訴駁回。
    理  由
按刑事訴訟法第三百七十七條規定，上訴於第三審法院，非以判
決違背法令為理由，不得為之。是提起第三審上訴，應以原判決
違背法令為理由，係屬法定要件。如果上訴理由狀並未依據卷內
訴訟資料，具體指摘原判決不適用何種法則或如何適用不當，或
所指摘原判決違法情事，顯與法律規定得為第三審上訴理由之違
法情形，不相適合時，均應認其上訴為違背法律上之程式，予以
駁回。本件上訴人甲○○上訴意旨略稱：刑法第三百二十九條與
同法第三百二十八條第一項所規範之行為態樣，既均為「強暴、
脅迫」，則二者自應作相同之解釋，亦即均應解為已達到「至使
不能抗拒」之程度，方符公平正義之本質，否則無異不當擴大刑
法第三百二十九條有關「強暴、脅迫」之範圍，有失利益權衡原
則。且關於「強暴、脅迫」之犯罪構成要件，亦應以「直接故意
」為限，因顯然無法期待行為人於竊盜或搶奪行為被當場發覺時
自願束手就擒，顯失公平，上訴人確無強盜之企圖，且關於竊取
林孟涵以外之犯罪事實，均確實冤抑，請明察，為適法之判決云
云。
惟查：原判決依憑上訴人不利於己之部分自白、證人林孟涵、孫
仁茂、廖清佩之證言、廖清佩所提出之傷害診斷證明書、台灣高
等法院被告全國前案紀錄表等證據，資以認定上訴人有原判決事
實欄所記載關於準強盜部分之犯罪事實，因而維持第一審該部分
論處上訴人竊盜為防護贓物，而當場施以強暴，累犯罪刑之判決
，駁回上訴人此部分在第二審之上訴，已詳述其所憑之證據及理
由。對於證人林孟涵、廖清佩、孫仁茂於警詢時之陳述，依刑事
訴訟法第一百五十九條之一第二項、第一百五十九條之二、第一
百五十九條之五之規定，認均有證據能力，並在判決內加以說明
。又竊盜或搶奪，因防護贓物、脫免逮捕或湮滅罪證，而當場施
以強暴、脅迫者，即以強盜論，不以所施強暴、脅迫手段，達於
至使他人不能抗拒之程度為必要，在判決內指駁指定辯護人為上
訴人之辯解。原判決所為論述，核與卷證資料相符，從形式上觀
察，並無違背法令之情形。查準強盜罪之構成要件，本與強盜罪
不同，此觀刑法第三百二十九條及第三百二十八條第一項之規定
自明。原判決論處上訴人準強盜罪，已在判決內說明其依憑之證
據及理由，經核於法尚無違誤，上訴意旨仍執陳詞就原判決已審
酌，屬原審認事採證職權之適法行使，及於原判決之主旨不生影
響之事項爭執，並指摘原判決違背法令，核均非適法之第三審上
訴理由，應認其關於準強盜部分之上訴為違背法律上之程式，予
以駁回。又上訴人牽連所犯傷害罪部分，屬不能上訴第三審之案
件，上訴人此部分之上訴，自非法之所許，應併予駁回。
據上論結，應依刑事訴訟法第三百九十五條前段，判決如主文。
中　　華　　民　　國　九十四　年　　七　　月　 十四 　日
                      最高法院刑事第六庭
                          審判長法官  莊　登　照
                                法官  洪　明　輝
                                法官  黃　一　鑫
                                法官  魏　新　和
                                法官  林　秀　夫
      本件正本證明與原本無異
                                      書  記  官
中　　華　　民　　國　九十四　年　　七　　月　二十一　日
                                              Ａ
